【裁判字號】    97,訴,2412
【裁判日期】    971203
【裁判案由】    違反毒品危害防制條例
【裁判全文】
臺灣彰化地方法院刑事判決              97年度訴字第2412號
公  訴  人  臺灣彰化地方法院檢察署檢察官
被      告  甲○○
上列被告因違反毒品危害防制條例案件，經檢察官提起公訴（97
年度毒偵字第3647號），本院依簡式審判程序判決如下：
    主  文
甲○○施用第一級毒品，累犯，處有期徒刑玖月。又施用第一級
毒品，累犯，處有期徒刑玖月。又施用第二級毒品，累犯，處有
期徒刑伍月。又施用第二級毒品，累犯，處有期徒刑伍月；扣案
之第二級毒品甲基安非他命壹包（毛重零點參公克）沒收銷燬之
，吸食器壹支沒收之。應執行有期徒刑壹年拾月；扣案之第二級
毒品甲基安非他命壹包（毛重零點參公克）沒收銷燬之，吸食器
壹支沒收之。
    事  實
一、甲○○前於民國90年間曾因施用毒品案件，經送觀察、勒戒
    後，認有繼續施用毒品之傾向，復送強制戒治，嗣於91年4
    月12日因停止戒治付保護管束而出所，於91年6月20日因保
    護管束期滿未經撤銷而視為執行完畢，並由臺灣彰化地方法
    院檢察署檢察官於91年7月3日，以91年度戒毒偵字第601號
    為不起訴處分確定。另於92年間因施用第一、二級毒品案件
    ，經本院以92年度訴字第294號刑事判決各判處有期徒刑8月
    、5月，並定應執行有期徒刑1年確定，又因施用第二級毒品
    案件，經本院以93年度斗簡字第232號刑事判決判處有期徒
    刑6月確定，復因施用第一級毒品案件，經本院以94年度訴
    字第765號刑事判決判處有期徒刑8月確定，再因施用第二級
    毒品案件，經臺灣臺中地方法院以94年度易字第2526號刑事
    判決判處有期徒刑6月確定，上開2案並由臺灣臺中地方法院
    以95年度聲字第1144號裁定合併定應執行刑為有期徒刑1年1
    月，再因施用第二級毒品案件，經本院以94年度簡上字第31
    號刑事判決判處有期徒刑5月確定，經入監接續執行，甫於
    96年3月23日因假釋付保護管束而出監，嗣前開各案均經依
    中華民國96年罪犯減刑條例減刑2分之1，甫於96年7月16日
    因保護管束期滿未經撤銷而視為執行完畢。詎仍不知悔改，
    復分別基於施用第一級毒品海洛因之犯意，而先後於97年2
    月23日某時、97年6月11日15時許，各在彰化縣員林鎮○○
    里○○街127巷18號、彰化縣員林鎮○○路○段118巷29號等
    處，以將海洛因摻入香菸內再點火吸食之方式，各施用海洛
    因1次。另分別施用第二級毒品甲基安非他命之犯意，而先
    後於97年2月23日某時、97年6月11日15時許，各在彰化縣員
    林鎮○○里○○街127巷18號、彰化縣員林鎮○○路○段118
    巷29號等處，以將甲基安非他命置於吸食器內，再點火燒烤
    而吸食所產生煙霧之方式，各施用甲基安非他命1次。嗣先
    於97年2月24日14時36分許，為警依法採集其尿液送驗，結
    果呈嗎啡及甲基安非他命陽性反應；再於97年6月11日16時
    許，在彰化縣員林鎮○○路○段118巷29號為警查獲，並扣得
    甲基安非他命1包（毛重0.3公克）及其所有供施用甲基安非
    他命所用之吸食器1支。
二、案經彰化縣警察局田中分局報告暨南投縣政府警察局竹山分
    局報告臺灣南投地方法院檢察署呈請臺灣高等法院臺中分院
    檢察署檢察長核轉臺灣彰化地方法院檢察署檢察官偵查起訴
    。
    理  由
一、被告甲○○於準備程序中，先就前揭犯罪事實為有罪之陳述
    ，且所犯係死刑、無期徒刑、最輕本刑為3年以上有期徒刑
    以外之罪，經本院合議庭依刑事訴訟法第273條之1第1項之
    規定，裁定由受命法官獨任進行簡式審判程序，合先敘明。
二、訊據被告甲○○對於上揭施用第一級毒品海洛因、第二級毒
    品甲基安非他命之犯行均坦承不諱，且經警先後於97年2月
    24日14時36分許、97年6月11日18時許依法採集其尿液送驗
    ，結果均呈嗎啡及甲基安非他命陽性反應等情，有尿液代號
    與真實姓名對照單、尿液檢體採集送驗紀錄表各1紙及詮昕
    科技股份有限公司濫用藥物尿液檢驗報告2紙附卷可稽，此
    外復有甲基安非他命1包（毛重0.3公克）及吸食器1支扣案
    可資佐證，足徵被告之自白與事實相符。又按修正毒品危害
    防制條例就施用毒品者，僅於「初犯」及「5年後再犯」二
    種情形，有其追訴條件之限制，即須於初犯經觀察、勒戒或
    強制戒治釋放後，5年內均無施用毒品之行為，始能認其前
    所實施之觀察、勒戒或強制戒治已足遮斷毒癮，而得於5年
    後再犯時，再予適用初犯之規定，重行觀察、勒戒等程式；
    倘5年內已經再犯，被依法追訴處罰，縱其第3次（或第3次
    以上）施用毒品之時間在初犯釋放5年以後，即與「5年後再
    犯」之情形有別，且因已於「5年內再犯」，顯見其再犯率
    甚高，原實施觀察、勒戒或強制戒治，已無法收其實效，而
    無5年戒斷期之存在，自無再經觀察、勒戒及強制戒治之必
    要，應由檢察官逕行起訴，最高法院95年度台非字第59號判
    決、95年度台非字第65號判決及95年度第7次刑事庭會議決
    定足供參照。查本件被告前於90年間曾因施用毒品案件，經
    送觀察、勒戒後，認有繼續施用毒品之傾向，復送強制戒治
    ，嗣於91年4 月12日因停止戒治付保護管束而出所，於91年
    6月20日因保護管束期滿未經撤銷而視為執行完畢，並由臺
    灣彰化地方法院檢察署檢察官於91年7月3日，以91年度戒毒
    偵字第601號為不起訴處分確定；又於5年內，於92年間因施
    用第一、二級毒品案件，經本院以92年度訴字第294號刑事
    判決各判處有期徒刑8月、5月，並定應執行有期徒刑1年確
    定，於93年間因施用第二級毒品案件，經本院以93年度斗簡
    字第232號刑事判決判處有期徒刑6月確定，於94年間因施用
    第一級毒品案件，經本院以94年度訴字第765號刑事判決判
    處有期徒刑8月確定，於94年間因施用第二級毒品案件，經
    臺灣臺中地方法院以94年度易字第2526號刑事判決判處有期
    徒刑6月確定，上開2案並由臺灣臺中地方法院以95年度聲字
    第1144號裁定合併定應執行刑為有期徒刑1年1月，於94年間
    因施用第二級毒品案件，經本院以94年度簡上字第31號刑事
    判決判處有期徒刑5月確定等情，有臺灣彰化地方法院檢察
    署刑案資料查註紀錄表及臺灣高等法院被告前案紀錄表各1
    份在卷可參，是以依照上開說明，本件被告施用毒品之犯行
    既經檢察官提起公訴，本院自應依法論科。綜上，本件事證
    明確，被告上開施用毒品之犯行，應堪認定。
三、核被告甲○○所為，係犯2件毒品危害防制條例第10條第1項
    之施用第一級毒品罪及2件同條第2項之施用第二級毒品罪。
    又其持有第一級毒品海洛因及第二級毒品甲基安非他命並進
    而施用，其持有之低度行為應為施用之高度行為所吸收，均
    不另論罪。至其所犯上開4罪間，犯意各別，行為互殊，應
    予分論併罰。又查被告於92年間因施用第一、二級毒品案件
    ，經本院以92年度訴字第294號刑事判決各判處有期徒刑8月
    、5月，並定應執行有期徒刑1年確定，又因施用第二級毒品
    案件，經本院以93年度斗簡字第232號刑事判決判處有期徒
    刑6月確定，復因施用第一級毒品案件，經本院以94年度訴
    字第765號刑事判決判處有期徒刑8月確定，再因施用第二級
    毒品案件，經臺灣臺中地方法院以94年度易字第2526號刑事
    判決判處有期徒刑6月確定，上開2案並由臺灣臺中地方法院
    以95年度聲字第1144號裁定合併定應執行刑為有期徒刑1年1
    月，再因施用第二級毒品案件，經本院以94年度簡上字第31
    號刑事判決判處有期徒刑5月確定，經入監接續執行，甫於
    96年3月23日因假釋付保護管束而出監，嗣前開各案均經依
    中華民國96年罪犯減刑條例減刑，甫於96年7月16日因保護
    管束期滿未經撤銷而視為執行完畢等情，有臺灣高等法院被
    告前案紀錄表1份附卷可憑，其受上開有期徒刑執行完畢後
    ，5年以內故意再犯本件有期徒刑以上之4罪，為累犯，均應
    依法加重其刑。爰審酌被告前曾因施用毒品經送強制戒治執
    行完畢後，猶不思戒絕毒癮、革除惡習，顯未能深切悔改並
    記取教訓，惟念及其施用毒品之犯行，在本質上乃屬自我戕
    害身心健康之行為，且其並未因此而有破壞社會秩序或侵害
    他人權益之情形，以及犯後坦承犯行，態度尚佳等一切情狀
    ，就其所犯上開4罪各量處如主文所示之刑，並定其應執行
    之刑，以資懲戒。扣案之甲基安非他命1包（毛重0.3公克）
    ，係查獲之第二級毒品，應依法宣告沒收銷燬之；吸食器1
    支則係被告所有，供施用第二級毒品所用之物，業據被告供
    承在在卷，亦應依法宣告沒收之。
據上論斷，應依刑事訴訟法第273條之1第1項、第299條第1項前
段，毒品危害防制條例第10條第1項、第2項、第18條第1項前段
，刑法第11條前段、第47條第1項、第51條第5款、第38條第1項
第2款，判決如主文。
本案經檢察官余建國到庭執行職務。
中    華    民    國    97    年    12    月    3     日
                  臺灣彰化地方法院刑事第一庭
                                    法    官  紀佳良
以上正本證明與原本無異。
如不服本判決，應於收受判決後10日內向本院提出上訴書狀，並
應敘述具體理由；其未敘述上訴理由者，應於上訴期間屆滿後20
日內向本院補提理由書（均須按他造當事人之人數附繕本「切勿
逕送上級法院」）。
中    華    民    國    97    年    12    月    4     日
                                    書 記 官  詹國立
附錄論罪科刑法條：
毒品危害防制條例第十條：
施用第一級毒品者，處六月以上五年以下有期徒刑。
施用第二級毒品者，處三年以下有期徒刑。


司法院資訊處製作；財團法人民間司法改革基金會備份。
